【裁判字號】    92,易,426
【裁判日期】    920829
【裁判案由】    竊盜
【裁判全文】
臺灣新竹地方法院刑事判決                          九十二年度易字第四二六號
    公  訴  人  臺灣新竹地方法院檢察署檢察官
    被      告  己○○
右列被告因竊盜案件，經檢察官提起公訴（九十二年度偵字第二七０七號），本院判
決如左：
    主  文
己○○連續攜帶兇器竊盜，處有期徒刑捌月。
扣案起子壹支，沒收。
    事  實
一、己○○前曾因違反肅清煙毒條例案件，經臺灣高等法院於民國八十四年七月四日
    判處有期徒刑三年八月確定，又因違反麻醉藥品管理條例案件，經本院於八十五
    年四月十五日判處有期徒刑六月確定，又因違反肅清煙毒條例案件，經臺灣澎湖
    地方法院於八十五年十一月十四日判處有期徒刑三年六月確定，又因竊盜罪，再
    經本院判處有期徒刑六月確定，前開案件分別定執行刑、接續執行及撤銷假釋執
    行殘刑而未執行完畢，又因毒品危害防制條例案件，經送強制戒治，現因病保外
    就醫治療中，竟不知悔改，於保外就醫期間，復基於意圖為自己不法所有之概括
    犯意，先於（一）九十二年五月二十四日下午四時許，在桃園縣林口長庚醫院附
    近，見被害人戊○○所有停放在該處之車號ＨＹ五─七八○號機車鑰匙未取下，
    即以該鑰匙發動機車電門後竊取之，得手後，供己騎乘；（二）又於同日下午五
    時許，行經新竹市○○街十五號前，見被害人乙○○所有停放在該處之車號七Ｕ
    ─三六九二號自用小客車車門未上鎖，且車內有皮包一只（內有汽車強制保險卡
    、新台幣二百五十元），即以徒手打開車門，進入車內，竊取車內之硬幣二百五
    十元及汽車強制保險卡一紙（已發還）；（三）再於同日晚上十一時三十分許（
    起訴書誤載為十時三十分許），攜帶客觀上足供凶器使用之起子一支，在新竹市
    ○○路一四七號前，以所攜帶之起子插入被害人丁○○所有停放在前開處所之車
    牌號碼ＪＺ─六三二○號自用小貨車右車門玻璃縫內，板開門鎖後竊取車內之硬
    幣約四百零八元（已發還）。嗣經附近民眾查覺後報警而當場查獲，並扣得己○○所有攜帶在身上供竊盜所用之起子一支。
二、案經新竹市警察局第二分局報請臺灣新竹地方法院檢察署檢察官偵查起訴。
    理  由
一、訊據被告己○○固坦承竊取機車及見被害人丁○○車子未上鎖，正翻東西時被發
    覺，惟矢口否認竊取被害人乙○○車內物品、攜帶兇器竊盜及竊得被害人丁○○
    所有車內之零錢，原辯稱扣案起子非其所有，且係拾獲被害人乙○○之汽車保險
    卡，並未竊取二百五十元，亦未以扣案起子將被害人丁○○所有車輛之車門撬開
    ，且未竊得其內之物品云云。然經查：
（一）被害人戊○○因疏未將鑰匙取下，致機車遭竊等情，業據其於警訊及本院訊問
      時供述甚詳，核與被告供述相符，被告此部分之供述堪信為實在。至被告原辯
      稱扣案起子非其所有且未使用，係置於竊得之機車內云云，雖被害人戊○○於
      本院供稱因機車平日非其使用，故不知情，然證人即查獲本件之警員丙○○結
      稱：查獲之起子係在被告褲子口袋內取出等語，再經訊問被告後，始坦承扣案
      起子確係自其褲袋內取出，且係欲供竊物之用，足證扣案之起子確係被告所有
      ，攜帶用以竊盜之物，並非置於機車內經查獲甚明。
（二）被害人乙○○於警訊時供稱其車輛係九十二年五月二十四日十七時許在新竹市
      ○○街十五號前之店門口，車門未上鎖，未被破壞車窗，被竊走車內之汽車保
      險卡及二百五十元之零錢等語，故公訴人指稱被害人乙○○車輛係遭螺絲起子
      撬開車窗竊取車內物品，顯有誤解，先予敘明。又被告當日竊取機車係因看病
      後無錢坐車，且其身上並未有多餘之金錢，業據其供述在卷，然本件為警查獲
      時，除扣得被害人乙○○所有汽車保險卡外，並有二百五十元之零錢，且業經
      被害人領回，有贓物認領保管單在卷可參，按之常理，被告若未竊得該二百五
      十元，其身上既已無多餘之金錢，被害人豈可能於查獲後得領回失竊之二百五
      十元？且被害人車內之物品既係於當日約十七時許遭竊，被告則於當日二十三
      時三十分許為警查獲，時間接近，而汽車保險卡於非車主之一般人並無任何用
      處，按之常理，實無拾取後將之置於皮夾內之理由，而該保險卡係在被告皮包
      內查獲，業據證人即查獲之警員甲○○結證在卷，故按之常理被告實不可能僅
      拾取該汽車保險卡，且被告於警訊、偵查中亦已坦承竊取被害人乙○○車內物
      品，其事後翻異前詞，尚不足採，故被告辯稱未竊取被害人乙○○車內物品之
      詞，不可採信。
（三）被害人丁○○於警訊及偵查中均供稱其車輛之右車門鎖遭破壞等語，且車內之
      零錢四百零八元失竊係於被告身上查獲，亦經證人即查獲之警員甲○○、殷國
      維結證在卷，且事後亦將被告竊得之零錢四百零八元返還被害人丁○○，亦有
      贓物認領保管單在卷可參，而如前述，被告當日既因看病已無多餘之錢，豈可
      能尚有四百零八元之零錢返還被害人？故公訴人指稱被告甫進入車內即為警查
      獲，尚與事實未合，且被告為警查獲時身上攜帶扣案之起子一支，被害人丁○○之車輛右車門又被撬開，鑰匙孔有損害之痕跡，亦據證人甲○○及殷國維結
      證在卷，故被告辯稱未以扣案之起子竊物之詞，亦不堪採信，公訴人雖指稱被
      告當時僅搜尋，惟參以前開證據所示，被告當時應已竊得財物甚明。
（四）被告前開犯行並與被害人戊○○、乙○○、丁○○等之指述大致相符，此外並
      有贓物認領保管收據三紙及現場照片附卷可資佐證，被告自白部分核與事實相
      符，其所辯部分業如前述，不堪採信，故本件被告犯罪事證明確，犯行洵堪認
      定。
二、扣案之起子係被告用以竊車時撬開車門之用，顯然客觀上具有危險性，足以對人
    之生命、身體、安全造成威脅，其得作為兇器使用堪以認定。核被告己○○所為
    係犯刑法第三百二十條第一項竊盜罪、同法第三百二十一條第一項第三款攜帶兇
    器竊盜罪。其先後三次竊盜犯行，時間緊接，所犯又係構成要件相同之罪名，顯
    係基於概括犯意為之，為連續犯，應依刑法第五十六條規定，僅論以一罪之刑法
    第三百二十一條第一項第三款之攜帶兇器竊盜罪，並依法加重其刑。公訴人指稱
    被告竊盜未遂部分，業如前述，被告既已將零錢置於其支配下，顯已達既遂，故
    公訴人於此顯有誤解，併予敘明。爰審酌被告竊取機車係供代步之用，其因病保
    外就醫，無謀生能力，竊取車內金錢係供生活花用，其所使用之手段尚非惡劣，
    竊取機車及車內零錢所生損害尚屬輕微，惟其尚有多件案件未執行，竟仍再犯，
    並其犯罪後多方卸責之態度等一切情狀，量處如主文所示之刑。扣案之起子一支
    係被告所有，並供犯罪所用之物，業經本院認定在卷，併予宣告沒收。
據上論斷，應依刑事訴訟法第二百九十九條第一項前段，刑法第五十六條、第三百二
十條第一項、第三百二十一條第一項第三款、第三十八條第一項第二款，罰金罰鍰提
高標準條例第一條前段，判決如主文。
本案經檢察官鍾曉亞到庭執行職務。
中      華      民      國      九十二      年    八    月    二十九    日
                                臺灣新竹地方法院刑事第二庭
    法  官   王  紋  瑩
右正本證明與原本無異。
如不服本判決，應於判決送達後十日內向本院提出上訴狀( 應附繕本 )，上訴於臺灣
高等法院。
告訴人或被害人對於判決如有不服具備理由請求檢察官上訴者，其上訴期間之計算係
以檢察官收受判決正本之日期為準。
                                    書記官   馮  玉  玲
中      華      民      國      九十二      年    八    月    二十九    日
附錄本件論罪引用法條：
刑法第三百二十條
意圖為自己或第三人不法之所有，而竊取他人之動產者，為竊盜罪，處五年以下有期
徒刑、拘役或五百元以下罰金。
意圖為自己或第三人不法之利益，而竊佔他人之不動產者，依前項之規定處斷。
前二項之未遂犯罰之。
刑法第三百二十一條
犯竊盜罪而有左列情形之一者，處六月以上、五年以下有期徒刑：
一  於夜間侵入住宅或有人居住之建築物、船艦或隱匿其內而犯之者。
二  毀越門扇、牆垣或其他安全設備而犯之者。
三  攜帶兇器而犯之者。
四  結夥三人以上而犯之者。
五  乘火災、水災或其他災害之際而犯之者。
六  在車站或埠頭而犯之者。
前項之未遂犯罰之。


司法院資訊處製作；財團法人民間司法改革基金會備份。
